【裁判字號】    98,訴緝,77
【裁判日期】    981208
【裁判案由】    違反毒品危害防制條例
【裁判全文】
臺灣彰化地方法院刑事判決              98年度訴緝字第77號
公  訴  人  臺灣彰化地方法院檢察署檢察官
被      告  甲○○
下列被告因違反毒品危害防制條例案件，經檢察官提起公訴（97
年度毒偵字第1527號），被告於本院準備程序中自白犯罪，本院
認有刑事訴訟法第273條之1第1項之情形，合議裁定由受命
法官獨任進行簡式審判程序，茲審理判決如下：
    主  文
甲○○施用第一級毒品，累犯，處有期徒刑玖月。扣案之海洛因
壹包（淨重零點零肆公克）沒收銷燬之。
    事  實
一、甲○○前於民國（下同）92年間因施用毒品案件，經本院以
    92年度毒聲字第457 號裁定送觀察、勒戒後，認無繼續施用
    毒品之傾向，於92年4 月15日執行完畢釋放，並經臺灣彰化
    地方法院檢察署檢察官以92年度毒偵字第270 、445 號為不
    起訴處分確定。又於95年間，因施用毒品案件，經本院以95
    年度訴字第893 號判決判處有期徒刑6 月，如易科罰金，以
    銀元3 百元折算1 日確定（第一案）；又於同年間，因施用
    毒品案件，經本院以96年度訴字第430 號判決判處有期徒刑
    8 月確定（第二案）；嗣因中華民國96年罪犯減刑條例公佈
    施行，第二案再經本院以96年度聲減字第1470號裁定，減刑
    為有期徒刑4 月，如易科罰金，以新台幣1 千元折算1 日確
    定，並與第一案經接續執行，業於96年9 月30日縮刑期滿執
    行完畢出監。詎其仍不知悔改，復基於施用第一級毒品海洛
    因於97年4 月1 日下午3 時30分許，在彰化縣員林鎮火車站
    廁所內，以將第一級毒品海洛因摻水稀釋後置入注射針筒，
    再持以注射身體之方式，施用第一級毒品海洛因1 次。嗣於
    97年4 月1 日下午4 時30分許，因形跡可疑，為警在彰化縣
    員林鎮○○里○○街32號前盤檢查獲，並扣得第一級毒品海
    洛因1 包（淨重0.04公克），經警採集其尿液送驗後，結果
    呈可待因及嗎啡陽性反應，始查悉上情。
二、案經彰化縣警察局員林分局報告臺灣彰化地方法院檢查署檢
    察官偵查起訴。
    理  由
一、按除被告所犯為死刑、無期徒刑、最輕本刑為3 年以上有期
    徒刑之罪或高等法院管轄第一審案件者外，於刑事訴訟法第
    273 條第1 項程序進行中，被告先就被訴事實為有罪之陳述
    時，審判長得告知被告簡式審判程序之旨，並聽取當事人、
    代理人、辯護人及輔佐人之意見後，裁定進行簡式審判程序
    ；除簡式審判程序、簡易程序及第376 條第1 款、第2 款所
    列之罪之案件外，第一審應行合議審判，刑事訴訟法第273
    條之1 第1 項、第284 條之1 分別定有明文。本件被告甲○
    ○所犯係死刑、無期徒刑、最輕本刑為3 年以上有期徒刑或
    高等法院管轄第一審案件以外之罪，並於本院行準備程序時
    就被訴事實為有罪之陳述，本院合議庭依前揭規定，經評議
    結果，裁定改由受命法官獨任行簡式審判程序，先予敘明。
二、上開事實，業據被告甲○○於警詢、偵訊及本院審理時均坦
    承不諱，且其於97年4 月1 日為警所採取之尿液，經送鑑驗
    結果，確呈嗎啡陽性反應，此有中山醫學大學附設醫院檢驗
    科藥物檢測中心97年5 月8 日實驗編號0000000 號尿液檢驗
    複驗報告、彰化縣警察局員林分局委託檢驗尿液代號與真實
    姓名對照認證單各1 紙附卷可稽。而有扣案之白色粉末1 包
    ，經送鑑驗結果確實含有第一級毒品海洛因（淨重0.04公克
    ）成分，此有涉嫌毒品危害防制條例初步檢驗報告單、97年
    5 月12日調科壹字第09723023580 號法務部調查局濫用藥物
    實驗室鑑定書各1 紙及檢驗照片3 張附卷可參。應認被告之
    自白確與事實相符，堪以採信。又本件被告甲○○前於92年
    間因施用毒品案件，經本院以92年度毒聲字第457 號裁定送
    觀察、勒戒後，認無繼續施用毒品之傾向，於92年4 月15日
    執行完畢釋放，並經臺灣彰化地方法院檢察署檢察官以92年
    度毒偵字第270 號為不起訴處分確定，有卷附之臺灣高等法
    院被告前案紀錄表及臺灣彰化地方法院檢察署刑案查註紀錄
    表可按，又於前開觀察、勒戒執行完畢五年內（即97年4 月
    1 日下午3 時30分許），再犯本件施用第一級毒品海洛因之
    犯行，即應依毒品危害防制條例第10條之規定處罰。綜上所
    述，本案事證明確，被告犯行洵堪認定，應予依法論科。
三、查海洛因係毒品危害防制條例第2 條第2 項第1 款所稱之第
    一級毒品，依法不得持有、施用。核被告所為，係犯毒品危
    害防制條例第10條第1 項之施用第一級毒品罪。被告於施用
    前持有第一級毒品海洛因之低度行為，為施用之高度行為所
    吸收，不另論罪。查被告前於95年間，因施用毒品案件，經
    本院以95年度訴字第893 號判決判處有期徒刑6 月，如易科
    罰金，以銀元3 百元折算1 日確定（第一案）；又於同年間
    ，因施用毒品案件，經本院以96年度訴字第430 號判決判處
    有期徒刑8 月確定（第二案）；嗣因中華民國96年罪犯減刑
    條例公佈施行，第二案再經本院以96年度聲減字第1470號裁
    定，減刑為有期徒刑4 月，如易科罰金，以新台幣1 千元折
    算1 日確定，並與第一案經接續執行，於96年9 月30日縮刑
    期滿執行完畢出監等情，有臺灣彰化地方法院檢察署刑案資
    料查註紀錄表、臺灣高等法院被告前科紀錄表各1 份在卷可
    稽，其於5 年內以故意再犯本件有期徒刑以上之罪，為累犯
    ，應依刑法第47條第1 項之規定，加重其刑。爰審酌被告前
    即有施用毒品之前科，且曾因施用毒品送觀察、勒戒，仍未
    能戒除毒癮，竟再度施用毒品戕害自身健康，及其犯罪之動
    機、目的、所生危害及犯罪後尚知坦承犯行，態度良好等一
    切情狀，酌情量處如主文所示之刑。扣案之海洛因1 包（淨
    重為0.04公克），為查獲之毒品，不問是否為被告所有，應
    依毒品危害防制條例第18條第1 項前段規定，宣告沒收銷燬
    之。
四、據上論斷，應依刑事訴訟法第273 條之1 第1 項、第299 條
    第1 項前段，毒品危害防制條例第10條第1 項、第18條第1
    項前段，刑法第11條、第47條第1 項判決如主文所示。
五、如不服本判決，得於判決書送達之日起10日內，以書狀敘述
    理由，向本庭提出上訴。
本案經檢察官紀雅惠到庭執行職務。
中    華    民    國    98    年    12     月    8    日
                  刑事第九庭    法  官  黃齡玉
以上正本證明與原本無異。
如不服本判決，應於收受判決後10日內向本院提出上訴書狀，並
應敘述具體理由；其未敘述上訴理由者，應於上訴期間屆滿後20
日內向本院補提理由書（均須按他造當事人之人數附繕本「切勿
逕送上級法院」）。
中    華    民    國    98    年    12    月    8     日
                                書記官  林嘉賢
附錄本案論罪科刑法條全文：
毒品危害防制條例第10條
施用第一級毒品者，處 6 月以上 5 年以下有期徒刑。
施用第二級毒品者，處 3 年以下有期徒刑。
毒品危害防制條例第18條
查獲之第一、二級毒品及專供製造或施用第一、二級毒品之器具
，不問屬於犯人與否，均沒收銷燬之；查獲之第三、四級毒品及
製造或施用毒品之器具，無正當理由而擅自持有者，均沒入銷燬
之。但合於醫藥、研究或訓練之用者，得不予銷燬。
前項合於醫藥、研究或訓練用毒品或器具之管理辦法，由法務部
會同行政院衛生署定之。


司法院資訊處製作；財團法人民間司法改革基金會備份。
